臺灣桃園地方法院民事簡易判決
111年度壢保險簡字第64號
原      告  富邦產物保險股份有限公司

法定代理人  羅建明  
訴訟代理人  潘炳煌  
被      告  林浩平  
上列當事人間請求損害賠償(交通)事件，本院於民國111年5月11
日言詞辯論終結，判決如下：
　　主    文
一、被告應給付原告新臺幣（下同）145,363元，及自民國111年
    3月4日起至清償日止，按週年利率5%計算之利息。
二、訴訟費用1,550元由被告負擔。
三、本判決得假執行。
    事實及理由
壹、程序部分
一、訴之變更
　　按民事訴訟法第255條第1項但書第3款規定：「訴狀送達後
    ，原告不得將原訴變更或追加他訴。但擴張或減縮應受判
    決事項之聲明者，不在此限。」本件原告原起訴聲明：「被
    告應給付原告374,095元，及自起訴狀繕本送達翌日起至清
    償日止，按週年利率5%計算之利息。」嗣原告於本院審理中
    變更聲明為：「被告應給付原告145,363元，及自起訴狀繕
    本送達翌日起至清償日止，按週年利率5%計算之利息。」（
    見本院卷第64頁第32行、第64頁反面第1、2行）此係減縮應
    受判決事項之聲明，揆諸前揭法條規定，自應准許。
二、一造辯論
　　被告經合法通知，無正當理由未於言詞辯論期日到場，經核
    無民事訴訟法第386條各款所列情形，爰依原告聲請，由其
    一造辯論而為判決。
貳、實體部分
一、原告主張
　　被告於108年12月25日上午7時35分許，駕駛車牌號碼000-00
    00號自小客車（下稱肇事車輛），行經國道1號南向63.4公
    里處，因未保持安全距離，撞擊原告所承保訴外人李淑靜所
    有之車牌號碼000-0000號自小客車（下稱系爭車輛）。經原
    告查證屬實後賠付必要修復費用共374,095元（其中工資為1
    18,933元、零件為255,162元），原告經扣除零件折舊費用
    後，仍有145,363元之損害。爰依民法侵權行為及保險法第5
    3條第1項規定，提起本件訴訟等語。並聲明：如上開縮減後
    訴之聲明。
二、被告未於言詞辯論期日到場，亦未提出書狀作聲明或陳述。
三、被告於108年12月25日上午7時35分許，駕駛肇事車輛，行經
    國道1號南向63.4公里處，撞擊原告承保之系爭車輛等事實
    ，業經本院調取內政部警政署國道公路警察局第一公路警察
    大隊交通事故調查卷宗，核閱現場圖、調查事故報告表、談
    話紀錄表及交通事故照片等資料附卷可佐（見本院卷第38至
    44頁）。又被告已於相當時期受合法之通知，未於言詞辯論
    期日到場，亦未提出書狀爭執，依民事訴訟法第280條第3項
    準用同法第1項規定，視同自認，應認原告上開主張為真實
    。
四、原告復主張被告應負完全過失責任，賠償145,363元，是本
    件爭點即為：（一）被告是否應負損害賠償責任？（二）原
    告得請求賠償之金額若干？
（一）被告是否應負損害賠償責任？
    ⒈按民法第191條之2前段規定：「汽車、機車或其他非依軌
      道行駛之動力車輛，在使用中加損害於他人者，駕駛人應
      賠償因此所生之損害。」次按道路交通安全規則第94條第
      1項規定：「汽車在同一車道行駛時，除擬超越前車外，
      後車與前車之間應保持隨時可以煞停之距離」
    ⒉經查，被告於警詢時陳稱：系爭事故發生前，其行駛在國
      道一號南向外側車道，前方車輛走走停停，忽然看見前方
      之系爭車輛緩慢前行，其踩煞車並方向盤往右偏，但是還
      是煞車不及撞上前方系爭車輛等語（見本院卷第41頁）。
      可知被告駕駛肇事車輛行經事故地點時，因未保持安全車
      距而無法及時煞車，自後撞擊系爭車輛而肇生本件事故。
    ⒊而依當時天氣晴，日間自然光線，柏油路面乾燥無缺陷亦
      無障礙物，視距良好等一切情狀，有道路交通事故調查報
      告表（一）在卷足憑（見本院卷第39頁），並無不能注意
      之情事，被告竟疏未注意而自後方追撞系爭車輛，足見被
      告具過失甚明。又被告上開過失行為與損害之發生兩者間
      並具相當因果關係，堪可認定。揆諸前揭規定，被告自應
      就系爭車輛之損害，負侵權行為之損害賠償責任。
（二）原告得請求賠償之金額若干？
    ⒈按保險法第53條第1項規定：「被保險人因保險人應負保險
      責任之損失發生，而對於第三人有損失賠償請求權者，保
      險人得於給付賠償金額後，代位行使被保險人對於第三人
      之請求權；但其所請求之數額，以不逾賠償金額為限。」
      查，被告就本件車禍事故發生具有過失，業經認定如前，
      且系爭車輛所受損害與被告之過失行為間，具有相當因果
      關係，依上開規定，被告自應就系爭車輛所受損害負賠償
      責任。又原告就其承保之系爭車輛既已完成保險理賠，依
      保險法第53條第1項規定代位請求被告賠償所受損害，洵
      屬有據，自應准許。
    ⒉再按民法第213條第1、3項規定：「負損害賠償責任者，除
      法律另有規定或契約另有訂定外，應回復他方損害發生前
      之原狀。第1項情形，債權人得請求支付回復原狀所必要
      之費用，以代回復原狀。」又所謂必要修復費用，如修理
      材料以新品換舊品時，應予折舊（最高法院77年度第9 次
      民事庭會議決議參照）。
    ⒊經查，系爭車輛修理費用為374,095元（其中工資為118,93
      3元、零件為255,162元），有估價單及統一發票等件可證
      （見本院卷第13至21、32頁），而原告既係以新零件替代
      舊零件，自應就零件費用計算並扣除折舊，始屬公平。依
      行政院所頒固定資產耐用年數表及固定資產折舊率之規定
      ，系爭車輛之耐用年數為5年，依定率遞減法每年折舊100
      0分之369，另依營利事業所得稅查核準則第95條第6項規
      定：折舊採用定率遞減法者，按實際使用之月數相當於全
      年之比例計算之，不滿1月者，以1月計。查系爭車輛之出
      廠年月為104年2月，有系爭車輛行車執照可證（見本院卷
      第33頁），迄至系爭事故發生時即108年12月25日，已使
      用4年11月，則零件扣除折舊後之修復費用估定為26,768
      元（詳如附表之計算式），加計工資118,933元，共計145
      ,701元。原告僅請求145,363元，未逾上開範圍，其請求
      金額自屬有據。
五、末按民法第233條第1項規定：「遲延之債務，以支付金錢為
    標的者，債權人得請求依法定利率計算之遲延利息。第203
    條規定：「應付利息之債務，其利率未經約定，亦無法律可
    據者，週年利率為百分之5。」同法第229條第2項規定：「
    給付無確定期限者，債務人於債權人得請求時，經其催告而
    未為給付，自受催告時起，負遲延責任。其經債權人起訴而
    送達訴狀，或依督促程序送達支付命令，或為其他相類之行
    為者，與催告有同一之效力。」查本件損害賠償債務，其給
    付並無確定期限，而本件起訴狀繕本係於111年2月21日寄存
    送達被告，有本院送達證書1份在卷可查（見本院卷第48頁
    ），是被告應於111年3月4日起負遲延責任。
六、綜上所述，原告依侵權行為及保險代位之法律關係，請求被
    告給付145,363元，及自111年3月4日起至清償日止，按週年
    利率5%計算之利息，為有理由，應予准許。
七、本件原告勝訴部分係就民事訴訟法第427條訴訟適用簡易程
    序所為被告敗訴之判決，爰依同法第389條第1項第3款之規
    定，職權宣告假執行。
八、訴訟費用負擔之依據：民事訴訟法第78條。並以原告縮減後
    訴之聲明，依職權確定訴訟費用額如主文第2項所示。　　
中　　華　　民　　國　　111 　年　　5 　　月　　27　　日
                  中壢簡易庭      法  官  周仕弘
以上為正本係照原本作成。
如不服本判決，應於送達後20日內，向本院提出上訴狀並表明上
訴理由，如於本判決宣示後送達前提起上訴者，應於判決送達後
20日內補提上訴理由書（須附繕本）。
如委任律師提起上訴者，應一併繳納上訴審裁判費。
中　　華　　民　　國　　111 　年　　5 　　月　　27　　日
                                  書記官  巫嘉芸
附表
折舊時間 折舊值 折舊後價值 第1年 255,162×0.369=94,155 255,162-94,155=161,007 第2年 161,007×0.369=59,412 161,007-59,412=101,595 第3年 101,595×0.369=37,489 101,595-37,489=64,106 第4年 64,106×0.369=23,655 64,106-23,655=40,451 第5年 40,451×0.369×(11/12)=13.683 40,451-13,683=26,768